Config:
  hfst:
    Gen: ../../../src/generator-gt-norm.hfst
    Morph: ../../../src/analyser-gt-norm.hfst
  xerox:
    Gen: ../../../src/generator-gt-norm.xfst
    Morph: ../../../src/analyser-gt-norm.xfst
    App: lookup

Tests:
  
  Verb - atoskah - help : # Ordinary TA verb - full paradigm
  
     atoskahêw+V+TA+Ind+Prs+1Sg+3SgO: nitatoskahâw # SET I
     atoskahêw+V+TA+Ind+Prs+2Sg+3SgO: kitatoskahâw
     atoskahêw+V+TA+Ind+Prs+1Pl+3SgO: nitatoskahânân
     atoskahêw+V+TA+Ind+Prs+12Pl+3SgO: kitatoskahânaw
     atoskahêw+V+TA+Ind+Prs+2Pl+3SgO: kitatoskahâwâw
     
     atoskahêw+V+TA+Ind+Prs+1Sg+3PlO: nitatoskahâwak # SET I-Pl
     atoskahêw+V+TA+Ind+Prs+2Sg+3PlO: kitatoskahâwak
     atoskahêw+V+TA+Ind+Prs+1Pl+3PlO: nitatoskahânânak
     atoskahêw+V+TA+Ind+Prs+12Pl+3PlO: kitatoskahânawak
     atoskahêw+V+TA+Ind+Prs+2Pl+3PlO: kitatoskahâwâwak
     
     atoskahêw+V+TA+Ind+Prs+2Sg+1SgO: kitatoskahin # SET II
     atoskahêw+V+TA+Ind+Prs+2Sg/Pl+1PlO: kitatoskahinân
     atoskahêw+V+TA+Ind+Prs+2Pl+1SgO: kitatoskahinâwâw
     
     atoskahêw+V+TA+Ind+Prs+3Sg+4Sg/PlO: atoskahêw # SET III
     atoskahêw+V+TA+Ind+Prs+3Pl+4Sg/PlO: atoskahêwak
     atoskahêw+V+TA+Ind+Prs+4Sg/Pl+5Sg/PlO: atoskahêyiwa
     atoskahêw+V+TA+Ind+Prs+3Sg+5Sg/PlO: atoskahimêw # From Wolvengrey P.C. 27/6/15 (See /doc/)
     atoskahêw+V+TA+Ind+Prs+3Pl+5Sg/PlO: atoskahimêwak # From Wolvengrey P.C. 27/6/15 (See /doc/)

     atoskahêw+V+TA+Ind+Prs+1Sg+4Sg/PlO: nitatoskahimâwa # SET IV
     atoskahêw+V+TA+Ind+Prs+2Sg+4Sg/PlO: kitatoskahimâwa
     atoskahêw+V+TA+Ind+Prs+1Pl+4Sg/PlO: nitatoskahimânâna
     atoskahêw+V+TA+Ind+Prs+12Pl+4Sg/PlO: kitatoskahimânawa
     atoskahêw+V+TA+Ind+Prs+2Pl+4Sg/PlO: kitatoskahimâwâwa
     
     
     
     
     
     atoskahêw+V+TA+Ind+Prt+1Sg+3SgO: [nikî-atoskahâw, nikîtatoskahâw] # SET I (past)
     atoskahêw+V+TA+Ind+Prt+2Sg+3SgO: [kikî-atoskahâw, kikîtatoskahâw]
     atoskahêw+V+TA+Ind+Prt+1Pl+3SgO: [nikî-atoskahânân, nikîtatoskahânân]
     atoskahêw+V+TA+Ind+Prt+12Pl+3SgO: [kikî-atoskahânaw, kikîtatoskahânaw]
     atoskahêw+V+TA+Ind+Prt+2Pl+3SgO: [kikî-atoskahâwâw, kikîtatoskahâwâw]
     
     atoskahêw+V+TA+Ind+Prt+1Sg+3PlO: [nikî-atoskahâwak, nikîtatoskahâwak] # SET I-Pl (past)
     atoskahêw+V+TA+Ind+Prt+2Sg+3PlO: [kikî-atoskahâwak, kikîtatoskahâwak]
     atoskahêw+V+TA+Ind+Prt+1Pl+3PlO: [nikî-atoskahânânak, nikîtatoskahânânak]
     atoskahêw+V+TA+Ind+Prt+12Pl+3PlO: [kikî-atoskahânawak, kikîtatoskahânawak]
     atoskahêw+V+TA+Ind+Prt+2Pl+3PlO: [kikî-atoskahâwâwak, kikîtatoskahâwâwak]
     
     atoskahêw+V+TA+Ind+Prt+2Sg+1SgO: [kikî-atoskahin, kikîtatoskahin] # SET II (past)
     atoskahêw+V+TA+Ind+Prt+2Sg/Pl+1PlO: [kikî-atoskahinân, kikîtatoskahinân]
     atoskahêw+V+TA+Ind+Prt+2Pl+1SgO: [kikî-atoskahinâwâw, kikîtatoskahinâwâw]
     
     atoskahêw+V+TA+Ind+Prt+3Sg+4Sg/PlO: [kî-atoskahêw, kîtatoskahêw] # SET III (past)
     atoskahêw+V+TA+Ind+Prt+3Pl+4Sg/PlO: [kî-atoskahêwak, kîtatoskahêwak]
     atoskahêw+V+TA+Ind+Prt+4Sg/Pl+5Sg/PlO: [kî-atoskahêyiwa, kîtatoskahêyiwa]
     atoskahêw+V+TA+Ind+Prt+3Sg+5Sg/PlO: [kî-atoskahimêw, kîtatoskahimêw] # From Wolvengrey P.C. 27/6/15 (See /doc/)
     atoskahêw+V+TA+Ind+Prt+3Pl+5Sg/PlO: [kî-atoskahimêwak, kîtatoskahimêwak] # From Wolvengrey P.C. 27/6/15 (See /doc/)

     atoskahêw+V+TA+Ind+Prt+1Sg+4Sg/PlO: [nikî-atoskahimâwa, nikîtatoskahimâwa] # SET IV (past)
     atoskahêw+V+TA+Ind+Prt+2Sg+4Sg/PlO: [kikî-atoskahimâwa, kikîtatoskahimâwa]
     atoskahêw+V+TA+Ind+Prt+1Pl+4Sg/PlO: [nikî-atoskahimânâna, nikîtatoskahimânâna]
     atoskahêw+V+TA+Ind+Prt+12Pl+4Sg/PlO: [kikî-atoskahimânawa, kikîtatoskahimânawa]
     atoskahêw+V+TA+Ind+Prt+2Pl+4Sg/PlO: [kikî-atoskahimâwâwa, kikîtatoskahimâwâwa]
     
     
     
     
     
     atoskahêw+V+TA+Ind+Fut+Def+1Sg+3SgO: [nika-atoskahâw, nikatatoskahâw] # SET I (Fut+Def)
     atoskahêw+V+TA+Ind+Fut+Def+2Sg+3SgO: [kika-atoskahâw, kikatatoskahâw]
     atoskahêw+V+TA+Ind+Fut+Def+1Pl+3SgO: [nika-atoskahânân, nikatatoskahânân]
     atoskahêw+V+TA+Ind+Fut+Def+12Pl+3SgO: [kika-atoskahânaw, kikatatoskahânaw]
     atoskahêw+V+TA+Ind+Fut+Def+2Pl+3SgO: [kika-atoskahâwâw, kikatatoskahâwâw]
     
     atoskahêw+V+TA+Ind+Fut+Def+1Sg+3PlO: [nika-atoskahâwak, nikatatoskahâwak] # SET I-Pl (Fut+Def)
     atoskahêw+V+TA+Ind+Fut+Def+2Sg+3PlO: [kika-atoskahâwak, kikatatoskahâwak]
     atoskahêw+V+TA+Ind+Fut+Def+1Pl+3PlO: [nika-atoskahânânak, nikatatoskahânânak]
     atoskahêw+V+TA+Ind+Fut+Def+12Pl+3PlO: [kika-atoskahânawak, kikatatoskahânawak]
     atoskahêw+V+TA+Ind+Fut+Def+2Pl+3PlO: [kika-atoskahâwâwak, kikatatoskahâwâwak]
     
     atoskahêw+V+TA+Ind+Fut+Def+2Sg+1SgO: [kika-atoskahin, kikatatoskahin] # SET II (Fut+Def)
     atoskahêw+V+TA+Ind+Fut+Def+2Sg/Pl+1PlO: [kika-atoskahinân, kikatatoskahinân]
     atoskahêw+V+TA+Ind+Fut+Def+2Pl+1SgO: [kika-atoskahinâwâw, kikatatoskahinâwâw]
     
     atoskahêw+V+TA+Ind+Fut+Def+3Sg+4Sg/PlO: [ka-atoskahêw, katatoskahêw] # SET III (Fut+Def)
     atoskahêw+V+TA+Ind+Fut+Def+3Pl+4Sg/PlO: [ka-atoskahêwak, katatoskahêwak]
     atoskahêw+V+TA+Ind+Fut+Def+4Sg/Pl+5Sg/PlO: [ka-atoskahêyiwa, katatoskahêyiwa]
     atoskahêw+V+TA+Ind+Fut+Def+3Sg+5Sg/PlO: [ka-atoskahimêw, katatoskahimêw] # From Wolvengrey P.C. 27/6/15 (See /doc/)
     atoskahêw+V+TA+Ind+Fut+Def+3Pl+5Sg/PlO: [ka-atoskahimêwak, katatoskahimêwak] # From Wolvengrey P.C. 27/6/15 (See /doc/)

     atoskahêw+V+TA+Ind+Fut+Def+1Sg+4Sg/PlO: [nika-atoskahimâwa, nikatatoskahimâwa] # SET IV (Fut+Def)
     atoskahêw+V+TA+Ind+Fut+Def+2Sg+4Sg/PlO: [kika-atoskahimâwa, kikatatoskahimâwa]
     atoskahêw+V+TA+Ind+Fut+Def+1Pl+4Sg/PlO: [nika-atoskahimânâna, nikatatoskahimânâna]
     atoskahêw+V+TA+Ind+Fut+Def+12Pl+4Sg/PlO: [kika-atoskahimânawa, kikatatoskahimânawa]
     atoskahêw+V+TA+Ind+Fut+Def+2Pl+4Sg/PlO: [kika-atoskahimâwâwa, kikatatoskahimâwâwa]
     
     
     


     atoskahêw+V+TA+Ind+Prs+3Sg+1SgO: nitatoskahik  # SET I inv
     atoskahêw+V+TA+Ind+Prs+3Sg+2SgO: kitatoskahik
     atoskahêw+V+TA+Ind+Prs+3Sg+1PlO: nitatoskahikonân
     atoskahêw+V+TA+Ind+Prs+3Sg+12PlO: kitatoskahikonaw
     atoskahêw+V+TA+Ind+Prs+3Sg+2PlO: kitatoskahikowâw
     
     atoskahêw+V+TA+Ind+Prs+3Pl+1SgO: nitatoskahikwak # SET I-Pl inv
     atoskahêw+V+TA+Ind+Prs+3Pl+2SgO: kitatoskahikwak
     atoskahêw+V+TA+Ind+Prs+3Pl+1PlO: nitatoskahikonânak
     atoskahêw+V+TA+Ind+Prs+3Pl+12PlO: kitatoskahikonawak
     atoskahêw+V+TA+Ind+Prs+3Pl+2PlO: kitatoskahikowâwak
     
     atoskahêw+V+TA+Ind+Prs+1Sg+2SgO: kitatoskahitin # SET II inv
     atoskahêw+V+TA+Ind+Prs+1Pl+2Sg/PlO: kitatoskahitinân
     atoskahêw+V+TA+Ind+Prs+1Sg+2PlO: kitatoskahitinâwâw
     
     atoskahêw+V+TA+Ind+Prs+4Sg/Pl+3SgO: atoskahik # SET III inv (no 5-3 accordin Wolvengrey)
     atoskahêw+V+TA+Ind+Prs+4Sg/Pl+3PlO: atoskahikwak
     atoskahêw+V+TA+Ind+Prs+5Sg/Pl+4Sg/PlO: atoskahikoyiwa
          
     atoskahêw+V+TA+Ind+Prs+4Sg/Pl+1SgO: nitatoskahikoyiwa # SET IV inv
     atoskahêw+V+TA+Ind+Prs+4Sg/Pl+2SgO: kitatoskahikoyiwa
     atoskahêw+V+TA+Ind+Prs+4Sg/Pl+1PlO: nitatoskahikonâna
     atoskahêw+V+TA+Ind+Prs+4Sg/Pl+12PlO: kitatoskahikonawa
     atoskahêw+V+TA+Ind+Prs+4Sg/Pl+2PlO: kitatoskahikowâwa
     




     atoskahêw+V+TA+Cnj+Prs+1Sg+3SgO: [ê-atoskahak, êhatoskahak] # SET I
     atoskahêw+V+TA+Cnj+Prs+2Sg+3SgO: [ê-atoskahat, êhatoskahat]
     atoskahêw+V+TA+Cnj+Prs+1Pl+3SgO: [ê-atoskahâyâhk, êhatoskahâyâhk]
     atoskahêw+V+TA+Cnj+Prs+12Pl+3SgO: [ê-atoskahâyahk, êhatoskahâyahk]
     atoskahêw+V+TA+Cnj+Prs+2Pl+3SgO: [ê-atoskahâyêk, êhatoskahâyêk]

     atoskahêw+V+TA+Cnj+Prs+1Sg+3PlO: [ê-atoskahakik, êhatoskahakik] # SET I-Pl
     atoskahêw+V+TA+Cnj+Prs+2Sg+3PlO: [ê-atoskahacik, êhatoskahacik]
     atoskahêw+V+TA+Cnj+Prs+1Pl+3PlO: [ê-atoskahâyâhkik, êhatoskahâyâhkik]
     atoskahêw+V+TA+Cnj+Prs+12Pl+3PlO: [ê-atoskahâyâhkok, êhatoskahâyâhkok]
     atoskahêw+V+TA+Cnj+Prs+2Pl+3PlO: [ê-atoskahâyêkok, êhatoskahâyêkok] 
     
     atoskahêw+V+TA+Cnj+Prs+2Sg+1SgO: [ê-atoskahiyan, êhatoskahiyan] # SET II
     atoskahêw+V+TA+Cnj+Prs+2Sg/Pl+1PlO: [ê-atoskahiyâhk, êhatoskahiyâhk]
     atoskahêw+V+TA+Cnj+Prs+2Pl+1SgO: [ê-atoskahiyêk, êhatoskahiyêk]    
     
     atoskahêw+V+TA+Ind+Prs+3Sg+4Sg/PlO: [ê-atoskahât, êhatoskahât] # SET III
     atoskahêw+V+TA+Ind+Prs+3Pl+4Sg/PlO: [ê-atoskahâcik, êhatoskahâcik]
     atoskahêw+V+TA+Ind+Prs+3Sg+5Sg/PlO: [ê-atoskahimât, êhatoskahiât]
     atoskahêw+V+TA+Ind+Prs+3Pl+5Sg/PlO: [ê-atoskahimâcik, êhatoskahimâcik]
     atoskahêw+V+TA+Ind+Prs+4Sg/Pl+5Sg/PlO: [ê-atoskahâyit, êhatoskahâyit]

     atoskahêw+V+TA+Ind+Prs+1Sg+4Sg/PlO: [ê-atoskahimak, êhatoskahimak] # SET IV
     atoskahêw+V+TA+Ind+Prs+2Sg+4Sg/PlO: [ê-atoskahimat, êhatoskahimat]
     atoskahêw+V+TA+Ind+Prs+1Pl+4Sg/PlO: [ê-atoskahimâyâhk, êhatoskahimâyâhk]
     atoskahêw+V+TA+Ind+Prs+12Pl+4Sg/PlO: [ê-atoskahimâyahk, êhatoskahimâyahk]
     atoskahêw+V+TA+Ind+Prs+2Pl+4Sg/PlO: [ê-atoskahimâyek, êhatoskahimâyek]
     
     
     
     
     
     atoskahêw+V+TA+Cnj+Prs+3Sg+1SgO: [ê-atoskahit, êhatoskahit] # SET I inv
     atoskahêw+V+TA+Cnj+Prs+3Sg+2SgO: [ê-atoskahisk, êhatoskahisk]
     atoskahêw+V+TA+Cnj+Prs+3Sg+1PlO: [ê-atoskahikoyâhk, êhatoskahikoyâhk]
     atoskahêw+V+TA+Cnj+Prs+3Sg+12PlO: [ê-atoskahikoyahk, êhatoskahikoyahk]
     atoskahêw+V+TA+Cnj+Prs+3Sg+2PlO: [ê-atoskahikoyek, êhatoskahikoyek]

     atoskahêw+V+TA+Cnj+Prs+3Pl+1SgO: [ê-atoskahicik, êhatoskahicik] # SET I-Pl inv
     atoskahêw+V+TA+Cnj+Prs+3Pl+2SgO: [ê-atoskahiskik, êhatoskahiskik]
     atoskahêw+V+TA+Cnj+Prs+3Pl+1PlO: [ê-atoskahikoyâhkik, êhatoskahikoyâhkik]
     atoskahêw+V+TA+Cnj+Prs+3Pl+12PlO: [ê-atoskahikoyahkok, êhatoskahikoyahkok]
     atoskahêw+V+TA+Cnj+Prs+3Pl+2PlO: [ê-atoskahikoyêkok, êhatoskahikoyêkok]

     atoskahêw+V+TA+Cnj+Prs+1Sg+2SgO: [ê-atoskahitân, êhatoskahitân] # SET II inv
     atoskahêw+V+TA+Cnj+Prs+1Pl+2Sg/PlO: [ê-atoskahitâhk, êhatoskahitâhk]
     atoskahêw+V+TA+Cnj+Prs+1Sg+2PlO: [ê-atoskahitakok, êhatoskahitakok]

     atoskahêw+V+TA+Ind+Prs+4Sg/Pl+3SgO: [ê-atoskahikot, êhatoskahikot] # SET III inv
     atoskahêw+V+TA+Ind+Prs+4Sg/Pl+3PlO: [ê-atoskahikocik, êhatoskahikocik]
     atoskahêw+V+TA+Ind+Prs+5Sg/Pl+4Sg/PlO: [ê-atoskahikoyit, êhatoskahikoyit]
          
     atoskahêw+V+TA+Ind+Prs+4Sg/Pl+1SgO: [ê-atoskahiyit, êhatoskahiyit] # SET IV inv
     atoskahêw+V+TA+Ind+Prs+4Sg/Pl+2SgO: [ê-atoskahiyisk, êhatoskahiyisk]
     atoskahêw+V+TA+Ind+Prs+4Sg/Pl+1PlO: [ê-atoskahikoyâhk, êhatoskahikoyâhk, ê-atoskahikowâyâhk, êhatoskahikowâyâhk]
     atoskahêw+V+TA+Ind+Prs+4Sg/Pl+2PlO: [ê-atoskahikowâyêk, êhatoskahikowâyêk]
     atoskahêw+V+TA+Ind+Prs+4Sg/Pl+12PlO: [ê-atoskahikowâyahk, êhatoskahikowâyahk]
     




     atoskahêw+V+TA+Imp+Imm+2Sg+3SgO: atoskah
     atoskahêw+V+TA+Imp+Imm+12Pl+3SgO: atoskahâtân
     atoskahêw+V+TA+Imp+Imm+2Pl+3SgO: atoskahihk
     atoskahêw+V+TA+Imp+Imm+2Sg+3PlO: atoskahik
     atoskahêw+V+TA+Imp+Imm+12Pl+3PlO: atoskahâtânik
     atoskahêw+V+TA+Imp+Imm+2Pl+3PlO: atoskahihkok

     atoskahêw+V+TA+Imp+Del+2Sg+3SgO: atoskahâhkan
     atoskahêw+V+TA+Imp+Del+12Pl+3SgO: atoskahâhkahk
     atoskahêw+V+TA+Imp+Del+2Pl+3SgO: atoskahâhkêk
     atoskahêw+V+TA+Imp+Del+2Sg+3PlO: atoskahâhkanik
     atoskahêw+V+TA+Imp+Del+12Pl+3PlO: atoskahâhkahkok
     atoskahêw+V+TA+Imp+Del+2Pl+3PlO: atoskahâhkêkok

     atoskahêw+V+TA+Imp+Imm+2Sg+1SgO: atoskahin
     atoskahêw+V+TA+Imp+Imm+2Sg+1PlO: atoskahinân
     atoskahêw+V+TA+Imp+Imm+2Pl+1SgO: atoskahik
     atoskahêw+V+TA+Imp+Del+2Sg+1SgO: atoskahîhkan
     atoskahêw+V+TA+Imp+Del+2Sg+1PlO: atoskahîhkâhk
     atoskahêw+V+TA+Imp+Del+2Pl+1SgO: atoskahîhkêk

     atoskahêw+V+TA+Fut+Cond+1Sg+3SgO: atoskahaki
     atoskahêw+V+TA+Fut+Cond+1Sg+3PlO: atoskahakwâwi
     atoskahêw+V+TA+Fut+Cond+1Pl+3SgO: atoskahâyâhki
     atoskahêw+V+TA+Fut+Cond+1Pl+3PlO: atoskahâyâhkwâwi
     atoskahêw+V+TA+Fut+Cond+12Pl+3SgO: atoskahâyâhki
     atoskahêw+V+TA+Fut+Cond+12Pl+3PlO: atoskahâyâhkwâwi

     atoskahêw+V+TA+Fut+Cond+2Sg+3SgO: atoskahaci
     atoskahêw+V+TA+Fut+Cond+2Sg+3PlO: atoskahatwâwi
     atoskahêw+V+TA+Fut+Cond+2Pl+3SgO: atoskahâyêko
     atoskahêw+V+TA+Fut+Cond+2Pl+3PlO: atoskahâyêkwâwi

     atoskahêw+V+TA+Fut+Cond+3Sg+4SgO: atoskahâci
     atoskahêw+V+TA+Fut+Cond+3Sg+1SgO: atoskahici
     atoskahêw+V+TA+Fut+Cond+3Sg+2SgO: atoskahiski
     atoskahêw+V+TA+Fut+Cond+3Sg+1PlO: atoskahikoyâhki
     atoskahêw+V+TA+Fut+Cond+3Sg+2PlO: atoskahikoyêko
     atoskahêw+V+TA+Fut+Cond+3Sg+12PlO: atoskahikoyahko

     atoskahêw+V+TA+Fut+Cond+4Sg+3SgO: atoskahikoci
     atoskahêw+V+TA+Fut+Cond+4Sg+3PlO: atoskahâyici
     atoskahêw+V+TA+Fut+Cond+4Pl+3SgO: atoskahikoci
     atoskahêw+V+TA+Fut+Cond+4Pl+3PlO: atoskahâyici
     atoskahêw+V+TA+Fut+Cond+4Sg+4PlO: atoskahikoyici
     atoskahêw+V+TA+Fut+Cond+4Pl+4PlO: atoskahikoyici





